【裁判字號】    95,智,42
【裁判日期】    950522
【裁判案由】    侵權行為損害賠償
【裁判全文】
臺灣臺北地方法院民事判決                95年度智字第42號
原      告  路易威登馬爾悌耶公司
法定代理人  乙○○
訴訟代理人  謝樹藝律師
被      告  甲○○
上列當事人間侵權行為損害賠償事件，本院於民國九十五年五月
三日言詞辯論終結，判決如下：
    主  文
被告應給付原告新台幣參佰柒拾伍萬元，及自民國九十四年十二
月九日起至清償日止，按年息百分之五計算之利息。
被告應立即停止並不得再使用如附件一所示之註冊商標於所指定
之使用商品上。
被告應將如附件二所示之道歉啟事內容全部登載於聯合報報頭下
（刊登尺寸：13.48×4.9CM）一天。
訴訟費用由被告負擔。
本判決第一項於原告以新台幣壹佰貳拾萬元供擔保後，得假執行
。
    事實及理由
一、原告主張原告公司係素以設計製作標有LV等各種商標商品著
    稱，相關商品引領時尚流行，迄今凡一百五十年，深受消費
    者大眾之信賴和喜愛，早已成為精品界之領袖。原告擁有之
    多種「LV」、「Louis Vuitton」商標，早已在世界各國取
    得商標註冊，其在中華民國亦早已登記註冊並取得商標專用
    全，足以使商品之相關消費者認識其為表彰商品之標識，並
    得藉以與他人之商品相區別，為世界著名之商標。被告基於
    意圖營利之概括犯意，連續販賣仿冒品與不特定人，嗣於民
    國94年4月19日於台北市○○○路○段45巷23號5樓之1遭調查
    局台北市調查處查獲，並扣得仿冒商品約1170件，經鑑定後
    ，上開商品確為仿品，被告所販責之仿冒商標商品的實際零
    售價為300元至2,500元，故原告主張依商標法第63條第1項
    第3款，以2,500元之1,500倍即3,750,000元為損害賠償之請
    求等語。並聲明：(一)被告應賠償原告3,750,000元，及自訴
    狀送達翌日起至清償日止，按週年利率5%計算之利息。(二)被
    告應立即停止並不得再使用如附件一所示之註冊商標於所指
    定之使用商品上。(三)被告應將如附件二所示之道歉啟事內容
    全部登載於聯合報報頭下（刊登尺寸：13.48×4.9CM）一天
    。(四)第一項請求，原告願供擔保請准宣告假執行。
二、被告則以其目前無錢賠償等語置辯。
三、原告主張之事實，業據其提出台灣台北地方法院檢察署94
    年度偵字第9950號起訴書在卷可稽，並為被告所不爭執，且
    被告因上開行為，經本院以連續明知為未得商標權人同意，
    於同一商品，使用相同之註冊商標之商品而販賣，處有期徒
    刑一年六月等情，亦據本院依職權調閱本院94年度易字第
    1913 號刑事卷宗，經核屬實，是原告主張之事實，堪信為
    真實。
四、按商標權人對於侵害其商標權者，得請求損害賠償，並得請
    求排除其侵害；有侵害之虞者，得請求防止之，商標法第61
    條第1項有明文之規定。又商標權人請求損害賠償時，得就
    下列各款擇一計算其損害：(三)就查獲侵害商標權商品之零售
    單價五百倍至一千五百倍之金額，商標法第63條第1項第3款
    亦定有明文。本件被告有侵害原告商標權之行為，已如前述
    ，揆諸前揭規定，原告得向被告請求損害賠償及排除侵害。
    查原告主張被告所販責之仿冒商標商品的實際零售價為300
    元至2,500元等情，為被告所不爭執，本院審酌原告之商標
    為世界著名商標，及被告經查獲之仿冒商品約1170件等情，
    認以查獲侵害商標權商品之零售單價1500倍定損害賠償額為
    適當，是原告請求被告賠償3,750,000元（2,500x1,500=3,
    750,000），並請求被告立即停止並不得再使用如附件一所
    示之註冊商標於所指定之使用商品上，即屬有據。末按不法
    侵害他人之身體、健康、名譽、自由、信用、隱私、貞操，
    或不法侵害其他人格法益而情節重大者，被害人雖非財產上
    之損害，亦得請求賠償相當之金額。其名譽被侵害者，並得
    請求回復名譽之適當處分，民法第195條第1項有明文之規定
    。本件被告販賣仿冒原告商標圖樣之商品，已侵害原告之名
    譽，是原告依前揭規定，請求被告負擔費用，將如附件二所
    示之道歉啟事內容全部登載於聯合報報頭下（刊登尺寸：13
    .8 ×4.9CM)，係屬回復名譽之適當處分，為有理由。
五、從而，原告依據侵權行為之法律關係，請求被告賠償原告3,
    750,000元，及自訴狀繕本送達翌日（即94年12月9日）起至
    清償日止按週年利率5%計算之利息；被告應立即停止並不得
    再使用如附件一所示之註冊商標於所指定之使用商品上；及
    請求被告負擔費用，將如附件二所示之道歉啟事內容全部登
    載於聯合報報頭下（刊登尺寸：13.8×4.9CM)，即無不合，
    應予准許。
六、本判決第一項原告陳明願供擔保，聲請宣告假執行，核無不
    合，爰酌定相當擔保金額准許之。
七、結論：原告之訴為有理由，依民事訴訟法第78條、第390條
    第2項判決如主文。
中    華    民    國    95    年    5    月    22    日
                  民事第六庭    法  官  郭美杏
以上正本係照原本作成
如對本判決上訴，須於判決送達後20日內向本院提出上訴狀
中    華    民    國    95    年    5     月    22    日
                                書記官  潘惠梅


司法院資訊處製作；財團法人民間司法改革基金會備份。
